

# **Charles Tubeuf**

Téléphone: 06.98.14.90.23

Email: charles.tubeuf@hotmail.fr

Linkedin: /in/charles-tubeuf-508588151

> Lieu : Paris

### **CV interactif:**



### Langues:

Français - Courant Anglais - TOEIC

#### Centre d'intérêts :

- Bricoleur (Création, fabrication en bois)
- Pratique sportive (vélo, natation, ...)
- Audiovisuel (Films, séries, jeux vidéo)

# Développeur front end Angular

#### **Profil**

Captivé développement web, j'ai décidé d'en faire mon métier. Après plusieurs formations et quelques expériences professionnelles, j'ai découvert une réelle appétence pour l'UI/UX et la satisfaction de produire du clean code. A mon arrivée sur un projet je n'hésite pas a poser des questions et je suis ravi de pouvoir aider à mon tour! Je souhaite intégrer une entreprise qui valorise le craftsmanship et l'expérience utilisateur.

#### **Formations**

# Alternance Diginamic - 2021 à 2022

Eq. Bac+3/4 Concepteur développeur d'applications Full Stack filière Java

- Concevoir et développer une interface utilisateur
- Développement JAVA et gestion des données relationnelles

#### Activ'Consult'Ing- 2020

POEI : Ingénieur d'études et développement Java

- Apprentissage des languages HTML/CSS, Java, Javascript, SQL. Développement de projet en équipes et en autonomie
- Développement de projet en équipes et en autonomie

# Ecole d'Ingénieur en Biologie -2019

Diplôme d'ingénieur en biologie industrielle obtenu à l'EBI - Cergy

## **Expériences**

# Ingénieur d'études et développement chez Auriga

### 2023 à aujourd'hui

- Développement de nouvelles fonctionnalités et participation à la conception.
- Identification et résolution de bugs.
- Développement Front-end Angular sous les bonnes pratiques (TDD, Clean Code...)
- Mise en place de tests unitaires (Jasmine, Cypress) et code review pour garantir la qualité du produit

# **Developpeur FullStack en alternance chez Queoval**

#### 2021 à 2022

- Concevoir et développer de nouvelles fonctionnalités et correction de bugs
- Développement front en HTML, CSS et TS sur Angular, back en C# et BDD en TSQL

#### **Auto formation**

- CodinGame
- OpenClassRooms

# Compétences

Languages de programmation:

JavaScript, TypeScript, HTML, CSS, SCSS, SQL, C#, Java

## Frameworks/Systems

Angular GIT Bootstrap

## **Fabrice Nogues**

Chef de service développement - Queoval Email: fabrice.nogues@queovalbusiness.com

#### **Steve Alves-Blyt**

CTO adjoint - Auriga Email: steve.alves2@gmail.com